【裁判字號】    98,上易,860
【裁判日期】    980625
【裁判案由】    詐欺
【裁判全文】
臺灣高等法院臺中分院刑事判決         98年度上易字第860號
上  訴  人
即  被  告  乙○○
上列上訴人即被告因詐欺案件，不服臺灣彰化地方法院98年度易
字第195號中華民國98年4月13日第一審判決（起訴案號：臺灣彰
化地方法院檢察署97年度偵字第10069號，移送併案審理案號：
：臺灣彰化地方法院檢察署98年度偵字第2157號），提起上訴，
本院判決如下：
    主  文
上訴駁回。
    犯罪事實及理由
一、本案經本院審理結果，認第一審判決認事用法及量刑均無不
    當，應予維持，並引用第一審判決書記載之事實、證據及理
    由（如附件）。
二、上訴人即被告乙○○（下稱被告）上訴意旨雖謂：被告係將
    彰化商業銀行員林分行、兆豐國際商業銀行員林分行之存摺
    、金融卡、印章、密碼等交付給黃煇洲，並非交付給原判決
    所認定的不詳男子「陳老師」，原判決認定之事實有部分不
    符，為此請求撤銷原判決，減輕刑度云云。
三、經查，本件原審判決認定被告係犯刑法第三十條第一項前段
    、第三百三十九條第一項之幫助詐欺取財罪，量處有期徒刑
    五月，如易科罰金，以新臺幣壹仟元折算壹日，原審判決對
    於認定被告犯罪之事實已經詳為調查審酌，並說明其認定之
    證據及理由，經核均無違證據及經驗法則，自無不合。次查
    ，被告於原審承認檢察官起訴之犯罪事實，並供稱：「我是
    於九十七年九月九日，向兆豐國際商業銀行員林分行、彰化
    商業銀行員林分行申請帳戶，我是當天中午十二時許，在彰
    化銀行員林分行的門口，將二本帳號存摺、金融卡、密碼及
    印章，交給黃煇洲，黃煇洲給我一本帳戶兩千元，合計四千
    元的報酬。起訴書所載陳老師的部分，應該是黃煇洲將我的
    帳戶轉賣給他的。」等語（見原審卷第五六頁背面、第六二
    頁背面），被告本院準備程序則改稱：「（問：你有無在九
    十七年九月九日中午在彰化商業銀行員林分行門口，以四千
    元的代價將你的兆豐銀行員林分行、彰化商業銀行員林分行
    的存摺、金融卡、密碼、印章賣給別人？）沒有，我拿給黃
    煇洲本人，我銀行存摺、金融卡、密碼、印章拿給黃煇洲，
    另外我向黃煇洲借四千元，四千元不是賣帳戶的錢。」等語
    （見本院卷第四０頁背面），堪認被告對於是否將銀行之存
    摺、金融卡、印章、密碼等物品販賣給黃煇洲，其所供前後
    不符，被告之供述是否屬實自有可疑。參諸被告於九十七年
    十二月二日偵訊中供稱：「我開戶當天坐一位朋友甲○○（
    按：應係『黃煇洲』之誤載，下同）的車，我開完戶叫他到
    員林分行來載我，．．．我坐甲○○的車離開下車後，才發
    現存摺、印章、提款卡、寫著密碼的紙都掉在他車上，我是
    用牛皮紙袋裝著，我下車約二小時發現找不到這些東西，就
    打電話給甲○○，我說過二天再去他家找他拿，他說好。但
    二天後我打電話跟他說我要去他家，他才說他找不到，．．
    ．」、「（問：是否將上開帳戶之存摺等物交給甲○○使用
    ？）沒有。」等語（見九十七年度偵字第一００六九號卷第
    三二、三四頁），證人黃煇洲於九十七年十二月十六日偵訊
    中證稱：「好幾個月前，當天我因為看廣告紙，所以和對方
    連絡要去賣簿子，乙○○說他也缺錢，所以他也要賣，所以
    我打電話給乙○○約好，然後由我開車載他一起到員林火車
    站前，我們先在火車站接一名年約五十幾歲的男子，他自稱
    陳老師，先載到員林公園旁，然後於車上我將我的二個銀行
    存摺賣給該男子，他給我四千元。我知道乙○○有和陳老師
    當場有在談簿子的收購價格，．．．」等語（見見九十七年
    度偵字第一００六九號卷第一二二頁），足認被告於偵查中
    否認有將彰化商業銀行員林分行、兆豐國際商業銀行員林分
    行之存摺、金融卡、印章、密碼等物品交給黃煇洲，證人黃
    煇洲於偵訊中亦否認有收受被告交付之存摺、金融卡、印章
    、密碼等物品，是被告嗣後改稱將彰化商業銀行員林分行、
    兆豐國際商業銀行員林分行之存摺、金融卡、印章、密碼等
    物品交給黃煇洲云云，顯係推諉之詞，無法採信。此外，被
    告在本院並未提出其他有利之證據或辯解，其上訴為無理由
    ，應予駁回。
四、被告於本院準備程序雖聲請傳訊證人黃煇洲，以證明其有將
    銀行之存摺交付給黃煇洲等語。惟本院審酌被告於原審已坦
    承檢察官起訴之犯罪事實，被告於偵訊中否認有交付銀行之
    存摺、金融卡、印章、密碼等物品給黃煇洲，證人黃煇洲於
    偵訊中亦否認有收受被告交付之存摺、金融卡、印章、密碼
    等物品，且原判決並未引用證人黃煇洲之證詞據為認定被告
    犯罪事實之基礎，是本院認應無傳喚證人黃煇洲之必要，併
    此敘明。
五、據上論斷，應依刑事訴訟法第三百七十三條、第三百六十八
    條，判決如主文。
本案經檢察官丙○○到庭執行職務。
中    華    民    國    98    年    6     月    25    日
            刑事第十一庭  審判長法  官    陳  朱  貴
                                法  官    郭  同  奇
                                法  官    胡  文  傑
上列正本證明與原本無異。
不得上訴。
                                書記官    蔡  嘉  萍
中    華    民    國    98    年    6    月     25    日


司法院資訊處製作；財團法人民間司法改革基金會備份。
